臺灣高雄地方法院刑事判決　　　　　　　　　　　　九十一年度易字第一八七號
　　公　訴　人　臺灣高雄地方法院檢察署檢察官
　　被　　　告　己○○
　　被　　　告　乙○○
右列被告因詐欺等案件，經檢察官提起公訴（九十年度偵字第二二七五二、二一八七
八號），本院判決如左：
    主  文
己○○共同連續竊盜，處有期徒刑肆月，如易科罰金，以參佰元折算壹日。又連續教
唆意圖為自己不法之所有，以詐術使人將本人之物交付，處有期徒刑參月，如易科罰
金，以參佰元折算壹日。應執行有期徒刑陸月，如易科罰金，以參佰元折算壹日。緩
刑肆年，緩刑期內付保護管束。
乙○○共同連續竊盜，處有期徒刑肆月，如易科罰金，以參佰元折算壹日。緩刑參年
。
    事  實
一、己○○、乙○○與甲○○三人於民國九十年六月十八日九時三十分許，一同前往
    高雄市○○區○○街五四巷十一號住處拜訪蔡丞鈞時，因己○○、乙○○在樓下
    呼喚蔡丞鈞未獲回應，且見該處之門未上鎖，二人乃進入屋內，復見屋內無人，
    二人即基於竊盜之犯意聯絡，在其內四處翻找財物，而由乙○○在蔡丞鈞之父戊○○褲子內找到金鍊墜子一條，二人遂將該金鍊墜子一條竊走，且於其後前往位
    在高雄縣大寮鄉○○路上之寶麗銀樓將竊得之金鍊墜子變賣與不知情之簡明雄，
    得款新台幣（下同）九千八百二十六元，由己○○、乙○○各分得四千多元，甲○○（另由少年法院審理，經裁定交付保護管束並命為勞動服務）則分得一千元
    。同年七月九日九時許，己○○、乙○○一同進入丁○○位在高雄市○○區○○
    街五十九巷五號住處二樓之房間後（因己○○事先告知丁○○欲來訪之事，故丁○○未將大門上鎖），見丁○○正在睡覺，二人即承前開為自己不法所有之概括
    犯意，竊走丁○○放置在臥室內之NOKIA8210手機一台，其後則與在樓下等待不
    知情之甲○○前往高雄市新興區○○○路五四號之「亞旭電信有限公司」，以二
    千五百元之價格將該手機變賣予亞旭公司，己○○、乙○○二人各得款一千多元
    ，甲○○則得款四百元。
二、己○○因甲○○欠錢未還乃要求甲○○以手機抵償，而先於九十年八月十七日十
    三時三十分許，在高雄市○○區○○路「湯湯姆熊歡樂世界內」，教唆甲○○意
    圖為自己不法之所有，向庚○○佯稱欲借行動電話撥打，致庚○○陷於錯誤，而
    將其所有之NOKIA8250手機一支交付予甲○○，甲○○再將該手機交給己○○抵
    償債務。己○○復承前開之概括犯意，於同年月二十六日十九時許，在高雄市苓
    雅區○○○路三七四號「欣高保齡球館」內，再度教唆甲○○意圖為自己不法之
    所有，向丙○○佯稱欲借用行動電話撥打，致丙○○陷於錯誤，將其所有品牌型
    號為NOKIA8250之手機一支交付予甲○○，甲○○乃再將該手機交給己○○抵償
    債務。
三、案經高雄市政府警察局三民第一分局報告台灣高雄地方法院檢察署檢察官偵查起
    訴。
    理  由
一、訊據被告己○○、乙○○對於右揭事實均坦承不諱，核與證人甲○○、戊○○、
    簡明雄、丁○○、都怡良、庚○○、丙○○證述情節相符，金飾買入登記簿、行
    動電話讓渡書及估價單各一份附卷可憑，足認被告二人自白與事實相符，是本件
    事證明確，被告二人犯行堪以認定，應依法論科。
二、核被告己○○、乙○○竊取戊○○之金飾、丁○○之手機所為，均係犯刑法第三
    百二十條第一項竊盜罪；核被告己○○教唆甲○○騙取庚○○、丙○○手機所為
    ，則係犯刑法第三百三十九條第一項詐欺罪之教唆犯。被告己○○、乙○○就上
    開竊盜犯行，有犯意聯絡及行為分擔，均為共同正犯。被告己○○先後二次竊盜
    、教唆詐欺取財犯行，及被告乙○○先後二次竊盜犯行，均時間緊接、方法相同
    ，且各觸犯構成要件相同之罪名，顯各係基於概括犯意為之，均應依刑法第五十
    六條連續犯之規定各論以一罪，並依法加重其刑。再被告己○○所為竊盜、教唆
    詐欺取財犯行，犯意各別，行為互殊，應分論並罰。爰審酌被告二人因貪圖私利
    而竊取他人財物，被告己○○復為滿足私慾而教唆甲○○詐騙他人手機，對被害
    人造成之財產損害非小，惟念被告己○○年僅十八歲，被告乙○○則為二十歲出
    頭，思慮欠週，且二人犯後均坦認犯行，態度尚佳等一切情狀，酌情各量處如主
    文所示之刑，並諭知易科罰金之折算標準，且就被告己○○部分定應執行之刑。
    末查被告二人前均未曾受有期徒刑以上刑之宣告，有卷附之臺灣高等法院被告全
    國前案紀錄表可按，其等因思慮未周，致觸犯本案犯行，經此科刑之教訓，當知
    所警惕，而無再犯之虞，本院因認前開對其宣告之刑，以暫不執行為適當，爰對
    被告己○○諭知緩刑四年，對被告乙○○諭知緩刑三年，以啟自新。再被告己○○年輕識淺而為本件竊盜、詐欺取財犯行，顯見其對於是非觀念、尊重他人財產
    權益及人生觀等，尚乏正確觀念，本院認應由觀護人以專業知識輔導品德，以助
    其改過自新，而不失緩刑之立法本意，爰依刑法第九十三條第一項之規定，併宣
    告於緩刑期內交付保護管束，加強其守法精神，以勵自新，兼觀後啟。
據上論斷，應依刑事訴訟法第二百九十九條第一項前段，刑法第二十八條、第二十九
條、第五十六條、第三百二十條第一項、第三百三十九條第一項、第四十一條第一項
、第五十一條第五款、第七十四條第一款、第九十三條第一項，罰金罰鍰提高標準條
例第一條前段、第二條，判決如主文。
中      華      民      國    九十一    年      四      月      三十    日
                                  臺灣高雄地方法院刑事第一庭
                                          法  官  黃  悅  璇
右正本證明與原本無異。
如不服本判決，應於判決送達後十日內，向本院提出上訴狀。
                       書記官  沈      蘊
中    華    民    國      九十一      年      五      月      一      日
附錄法條：
刑法第三百二十條第一項
意圖為自己或第三人不法之所有，而竊取他人之動產者，為竊盜罪，處五年以下有期
徒刑、拘役或五百元以下罰金。
刑法第三百三十九條第一項
意圖為自己或第三人不法之所有，以詐術使人將本人或第三人之物交付者，處五年以
下有期徒刑、拘役或科或併科一千元以下罰金。
